臺灣苗栗地方法院交通事件裁定　　　　 96年度交聲字第197號
原處分機關　 交通部公路總局新竹區監理所苗栗監理站
異　議　人
即受處分人　 甲○○
上列受處分人因違反道路交通管理處罰條例案件，對於交通部公
路總局新竹區監理所民國96年12月18日以竹監苗字第裁54-ZDC06
7424所為之裁決處分（原舉發案號：內政部警政署國道公路警察
局第四警察隊公警交字第ZDC067424 號），聲明異議，本院裁定
如下：
    主  文
異議駁回。
    理  由
一、按汽車行駛於高速公路、快速公路或設站管制之道路，不遵
    使用限制、禁止、行車管制及管理事項之管制規則而有行車
    速度超過規定之最高速限或低於規定之最低速限之行為者，
    處汽車駕駛人新臺幣（下同）三千元以上六千元以下罰鍰；
    並予記違規點數1 點，道路交通管理處罰條例第33條第1項
    第1 款、第63條第1 項第1 款定有明定。又汽車行駛高速公
    路，應依速限標誌指示，高速公路交通管制規則第5 條前段
    ，亦規定甚明。
二、原處分意旨略以：異議人即受處分人甲○○於民國96年10月
    23日08時59分，駕駛車牌號碼7C-7381 號自用一般小客車，
    行經高速公路國道一號南下311.45公里處，因在高速公路限
    速100 公里、被拍照車速118 公里，超速18公里之違規事實
    ，經警掣單舉發，異議人於期限內陳述意見，有內政部警政
    署國道公路警察局96年11月21日公警局交字第ZDC067424 號
    舉發違反道路交通管理事件通知單影本1 張在卷可考，其違
    反道路交通管理處罰條例第第33條第1 項第1 款之規定，裁
    處罰鍰3,000 元，並記違規點數1 點。
三、本件異議意旨：如附件。
四、經查：異議人甲○○於上開時間地點，駕駛上開自用小客車
    ，因有限速每小時100 公里，經測速時速118 公里，超速18
    公里之違規，經原舉發機關以逕行舉發以公警局交字第ZCD0
    67424 號違反道路交通管理事件通知單舉發，嗣異議人於期
    限內陳述意見，經交通部公路總局新竹區監理所苗栗監理站
    於96年12月18日以竹監苗字第54-ZCD067424號裁決書，裁處
    異議人罰鍰3,000 元之事實，有該號違反道路交通管理事件
    通知單、照片、裁決書、送達證書影本在卷可按，且異議人
    對於前開違規之事實，並不否認，堪認有此違規事件。至異
    議人所辯稱縱然屬實，亦難認為是免罰之正當理由。因此本
    件異議人在高速公路超速之違規事證明確，原處分機關依上
    開道路交通管理處罰條例第33條第1 項第1 款及第63條第1
    項第1款 及違反道路交通管理事件統一裁罰基準及處理細則
    第41條、第43條、第67條、道路交通管理事件統一裁罰標準
    表規定處罰鍰3,000 元，並予記違規點數1 點，核無違誤，
    本件異議人之異議為無理由，自應將其異議駁回。
五、據上論斷，應依道路交通案件處理辦法第19條，裁定如主文
    。
中　　華　　民　　國　　96　　年　　12　　月　　28　　日
                  交通法庭    法  官  張珈禎
以上正本證明與原本無異。
如不服本裁定，應於送達後5 日內，向本院提出抗告狀。
                                書記官  黃雅琦
中　　華　　民　　國　　96　　年　　12　　月　　31　　日
